【裁判字號】    98,上易,166
【裁判日期】    980302
【裁判案由】    竊盜
【裁判全文】
臺灣高等法院高雄分院刑事判決         98年度上易字第166號
    上  訴  人
    即  被  告  丙○○
                        （現另案於台灣高雄第二監獄）
上列上訴人因竊盜案件，不服臺灣高雄地方法院97年度審易字第
2337號中華民國97年12月16日第一審判決（起訴案號：臺灣高雄
地方法院檢察署97年度偵緝字第1903號），提起上訴，本院判決
如下：
    主  文
上訴駁回。
    理  由
一、按提起第二審之上訴，其上訴書狀應敘述具體理由，為第二
    審上訴必備之程式。此觀民國96年7月4日修正公布刑事訴訟
    法第361條第2項之規定甚明。倘上訴理由之敘述未合乎具體
    之要求者，其上訴即屬同法第367 條前段所定「上訴不合法
    律上之程式」，第二審法院應依同法第372 條前段之規定，
    以判決駁回之。至其理由之具體與否，屬第二審法院審查範
    圍，不在第一審法院命補正之列，上訴書狀如已敘述理由，
    無論其具體與否，即無待其補提理由書或命補正之問題。此
    與上訴書狀全未敘述上訴理由者，第一審法院依刑事訴訟法
    第361條第3項之規定，應定期間先命補正之情形，尚屬有別
    。又第二審上訴之目的，既在於請求撤銷、變更原判決，則
    所謂「具體理由」，自應就原判決如何足以撤銷、如何應予
    變更之「事實上」或「法律上」之具體根據，本於確實之訴
    訟資料暨原因事實之所出，逐一敘述、記載，必已具體指出
    原判決事實認定所依憑之證據有如何之錯誤（例如原判決所
    採納之證據如何不具證據能力，所為證明力之判斷如何違背
    經驗、論理法則等），法律之適用（尤其實體法）有如何違
    誤之處，而足以動搖原判決使之成為不當或違法而得改判之
    事由；必要時並應提出有利於己之事證，期使第二審法院採
    納，俾為有利於上訴人之認定，始屬合法。上訴理由之敘述
    ，應先合乎具體之要求，始有所敘述可取與否之實體審理與
    判斷之問題。是上訴人之上訴書狀雖敘述上訴理由，但僅泛
    言原判決認定事實錯誤、違背法令、量刑失之過重或輕縱等
    情詞，而未依上揭意旨指出具體事由，或形式上雖已指出具
    體事由，然該等事由縱使屬實，亦不足以認為原判決有何不
    當或違法（例如所指摘訴訟程序之瑕疵，將因第二審重新審
    理而補正），或其所陳之事由，與訴訟資料所載不相適合，
    或所指摘原判決之「不當」或「違法」根本不存在者，均應
    認其實質上並未符合具體之要件，以符節制濫行上訴之立法
    意旨。
二、上訴人即被告丙○○不服原審判決而提起上訴，上訴意旨略
    以：被告於96年10月31日在廢棄之鳳陽市場內，同時同地徒
    手拿取2 個鐵梯及白鐵，並非如原判決所載分2 次拿取，又
    被害人周書凱（應為甲○○）物品是於96年9 月間遺失，但
    被告非於9 月份拿取，遺失物品是否為被害人所有，有待調
    查；又扣案之鐵鎚，係被告平日修理手推車之用，不足以認
    定為犯罪工具，亦非原判決所認定之刑法第321 條第1 項第
    3 款之攜帶兇器竊盜罪等為由，指摘原判決不當云云。惟查
    ，原判決論以被告丙○○先後分別犯有普通竊盜罪及攜帶兇
    器竊盜罪，係以被告在原審行準備程序及審理時均供承不諱
    ，核與證人即告訴人甲○○、乙○○在警詢時之證詞互核一
    致，且與證人即被告友人李世昌證述之情節相符，並有贓物
    認領保管單2 紙、現場照片7 張等附卷為據。被告提起上訴
    雖泛言如上，惟查，刑法第321 條第1 項第3 款之攜帶兇器
    竊盜罪，係以行為人攜帶兇器竊盜為其加重條件，此所謂兇
    器，其種類並無限制，凡客觀上足對人之生命、身體、安全
    構成威脅，具有危險性之兇器均屬之，且祇須行竊時攜帶此
    種具有危險性之兇器為已足，並不以攜帶之初有行兇之意圖
    為必要。鐵鎚為足以殺傷人生命、身體之器械，顯為具有危
    險性之兇器，被告徒憑己意認其非攜帶兇器在身始稱為兇器
    云云，顯不足採。原判決就其形式上觀察，並無違誤，且認
    事採證、證據之取捨及證據證明力之判斷，俱屬事實審法院
    之職權，苟無違背證據法則，自不能指為違法。被告上訴意
    旨，徒憑己詞，再事爭執，並未依據卷內既有訴訟資料或提
    出新事證，具體指摘或表明原判決關於認定事實、適用法律
    或量刑有何足以影響判決結果之違法或不當，而構成應予撤
    銷之具體事由。揆諸首揭說明，難認其已具體表明上訴理由
    ，其上訴不合法律上之程式，應予駁回。並不經言詞辯論為
    之。
三、據上論斷，應依刑事訴訟法第367 條前段、第372 條，判決
    如主文。
中    華    民    國    98    年    3     月    2     日
                  刑事第二庭  審判長法  官  林正雄
                                    法  官  陳啟造
                                    法  官  黃壽燕
以上正本證明與原本無異。
不得上訴。
中    華    民    國    98    年    3     月    2     日
                                    書記官  梁雅華
附錄本判決論罪科刑法條：
中華民國刑法第320條第1項
（普通竊盜罪）
  意圖為自己或第三人不法之所有，而竊取他人之動產者，為竊
  盜罪，處5 年以下有期徒刑、拘役或5 百元以下罰金。
中華民國刑法第321條
（加重竊盜罪）
  犯竊盜罪而有左列情形之一者，處 6 月以上、 5 年以下有期
  徒刑：
一、於夜間侵入住宅或有人居住之建築物、船艦或隱匿其內而犯
    之者。
二、毀越門扇、牆垣或其他安全設備而犯之者。
三、攜帶兇器而犯之者。
四、結夥三人以上而犯之者。
五、乘火災、水災或其他災害之際而犯之者。
六、在車站或埠頭而犯之者。
前項之未遂犯罰之。


司法院資訊處製作；財團法人民間司法改革基金會備份。
